【裁判字號】    98,聲判,12
【裁判日期】    980226
【裁判案由】    聲請交付審判
【裁判全文】
臺灣桃園地方法院刑事裁定              98年度聲判字第12號
聲  請  人  甲○○
            乙○○
上  二  人
共同代理人  邱清銜律師
被      告  丙○○
上列聲請人因被告過失致死案件，不服臺灣高等法院檢察署中華
民國98年1 月5 日，98年度上聲議字第126 號駁回聲請再議之處
分（原不起訴處分案號：臺灣桃園地方法院檢察署97年度偵字第
17751號），聲請交付審判，本院裁定如下：
    主  文
聲請駁回。
    理  由
一、本件聲請意旨詳如刑事交付審判聲請狀所載。
二、按告訴人接受不起訴處分書後，得於7 日內以書狀敘述不服
    之理由，經原檢察官向直接上級法院檢察署檢察長或檢察總
    長聲請再議；上級法院檢察署檢察長或檢察總長認再議為無
    理由者，應駁回之；告訴人不服上級法院檢察署檢察長或檢
    察總長認再議為無理由而駁回之處分者，得於接受處分書後
    10日內委任律師提出理由狀，向該管第一審法院聲請交付審
    判；法院認交付審判之聲請不合法或無理由者，應駁回之，
    刑事訴訟法第256 條第1 項前段、第258 條前段、第258 條
    之1 第1 項、第258 條之3 第2 項前段分別定有明文。查本
    件聲請人以被告丙○○涉犯過失致死罪嫌為由提出告訴，經
    臺灣桃園地方法院檢察署檢察官以97年度偵字第17751 號為
    不起訴處分後，聲請人不服而聲請再議，經臺灣高等法院檢
    察署檢察長以98年度上聲議字第126 號處分書駁回再議之聲
    請，聲請人於民國98年1 月12日收受上開處分書，於10日內
    之98年1 月21日委任律師提出刑事交付審判聲請狀，向本院
    聲請交付審判，業經本院依職權調閱上開卷宗核閱無誤，並
    有前述不起訴處分書、駁回再議處分書、送達證書、委任狀
    及刑事交付審判聲請狀上之收文章戳附卷可查，是本件聲請
    交付審判程式合於首揭法條規定，先予敘明。
三、本件聲請人雖以前揭理由認被告涉有過失致死罪嫌，而向本
    院聲請交付審判，惟查：
（一）本件聲請人於刑事交付審判聲請狀指摘之內容，核與告訴
      人於原檢察官偵查時提出之刑事補充告訴理由狀所載內容
      完全相同，並於其就原不起訴處分聲請再議之理由亦已提
      及，而此經原承辦檢察官審酌被告之辯解、卷附道路交通
      事故現場圖及現場照片、車損照片及中央警察大學97年7
      月23日校鑑科字第0970000886號函所附鑑定書1 份等證據
      所示，車禍現場往大興西路方向車道上（即被告車輛所行
      駛之車道內）距離分向限制線1.1 公尺處，有車輛撞擊碎
      片散落，又該車道內有2 道間隔1. 5公尺之煞車痕，分別
      長4.9 公尺、4.1 公尺，煞車痕起點距離分向限制線0.5
      公尺，煞車痕終點距離分向限制線1.0 公尺，且煞車痕走
      向係向右偏行，及參以被告車輛係左前輪、左前方向燈、
      左前葉子板、左前引擎蓋受有損壞、左側車身有擦痕，及
      被害人車輛係左把手損壞、左把手附近有擦地痕等情，而
      認被告車輛並未跨越分向限制線行駛，撞擊碎片散落處即
      係被告與被害人車輛發生碰撞處，復參諸被告於事發當時
      確有煞車並向右閃避，而認本件應係被害人在劃有分向限
      制線之路段駛入來車之車道內所致，並以被告駕車既未跨
      越分向限制線，且亦有採取煞車及向右閃避等安全措施，
      而認被告對本件車禍之發生並無過失，並以事發當時係夜
      間6 時30分許，並非一般學生放學及家長接送之人車擁擠
      時段，且觀諸現場照片亦未見有路旁停車堵塞車道之情事
     ， 而認被告並無過失致死之罪責，有臺灣桃園地方法院檢
      察署檢察官97年度偵字第17751 號不起訴處分書1 份在卷
      可稽。核原不起訴處分書所載內容，已就聲請人提出之刑
      事補充告訴理由狀所提及2 車碰撞點、案發當時被告所駕
      車輛之行向及路旁有無停車堵塞車道之情形等均有論述，
      並就被告是否有違道路交通安全規則第93條第1 項第2 款
      、第94條第3 項之注意義務亦有說明，是本院認原承辦檢
      察官已就聲請人提出之刑事補充告訴理由狀所載各點均已
      審酌，並就相關證據調查詳盡，且其所載理由亦未見有何
      違背經驗法則、論理法則之處。
（二）又本件再經臺灣高等法院檢察署審酌聲請人聲請再議之理
      由及卷附之相關證據後，亦認：原承辦檢察官其上開認事
      用法尚未悖於一般社會常理或經驗判斷；並就聲請人提出
      被告超速及未提示中央警察大學鑑定書之指摘，亦有所敘
      明，有臺灣高等法院檢察署98年度上聲議字第126 號處分
      書在卷可稽，而參諸上開處分書所載內容，業就聲請人上
      開指摘之論駁均有依據且合於事理。是認聲請人執陳詞聲
      請交付審判，自無理由。
四、綜上所述，被告涉犯過失致死罪嫌不能證明之理由，原不起
    訴處分書及駁回再議處分書業已詳細論列說明，且依卷內資
    料，並無其他積極證據可資證明被告有何過失致死犯行，又
    檢察官為不起訴處分之理由，復無何違背經驗法則、論理法
    則或其他證據法則之情事，從而，本件聲請交付審判意旨仍
    執前詞，對於原處分加以指摘求予審判，為無理由，應予駁
    回。
五、依刑事訴訟法第258 條之3 第2 項前段，裁定如主文。
中    華    民    國    98    年    2     月    26    日
                  刑事第十二庭  審判長法  官  魏于傑
                                      法  官  李文娟
                                      法  官  羅國鴻
以上正本證明與原本無異。
不得抗告。
                                      書記官  戴育萍
中    華    民    國    98    年    2     月    26    日


司法院資訊處製作；財團法人民間司法改革基金會備份。
